臺灣高雄地方法院刑事判決　　　　　　99年度審訴字第3988號
公　訴　人　臺灣高雄地方法院檢察署檢察官
被　　　告　胡麒麟
上列被告因毒品危害防制條例案件，經檢察官提起公訴（99年度
毒偵字第29927 號），被告於準備程序進行中就被訴事實為有罪
之陳述，經本院告知簡式審判程序之旨，並聽取被告與公訴人之
意見後，裁定依簡式審判程序審理，判決如下：
    主  文
胡麒麟施用第一級毒品，處有期徒刑柒月，扣案之第一級毒品海
洛因陸包（含包裝袋，驗後淨重合計零點伍壹公克）、殘渣袋貳
個，均沒收銷燬之，扣案之止血束管壹條、鏟管壹支、未使用之
注射針筒貳支，均沒收；又施用第二級毒品，處有期徒刑肆月，
扣案之鏟管壹支沒收。應執行有期徒刑拾月，扣案之第一級毒品
海洛因陸包（含包裝袋，驗後淨重合計零點伍壹公克）、殘渣袋
貳個，均沒收銷燬之，扣案之止血束管壹條、鏟管壹支、未使用
之注射針筒貳支，均沒收。
    事  實
一、胡麒麟前於民國96年間，因施用毒品案件，經本院以96年度
    審毒聲字第1261號裁定令入戒治處所施以觀察、勒戒後，認
    有繼續施用毒品傾向，復以96年度審毒聲字第41號裁定令入
    戒治處所施以強制戒治，於97年11月18日強制戒治執行完畢
    釋放。詎胡麒麟猶不知戒除毒癮，復分別基於施用第一級毒
    品海洛因、第二級毒品甲基安非他命之犯意：於99年8 月26
    日下午3 時5 分許為警採尿往前回溯72小時內之某日時許，
    在其高雄市前鎮區○○○○路1 之21號住處，先以針筒注射
    之方式，施用第一級毒品海洛因1 次；再以燒烤玻璃球吸食
    煙霧之方式，施用第二級毒品甲基安非他命1 次。嗣於99年
    8 月26日下午12時45分許，經警持搜索票至胡麒麟位於高雄
    市前鎮區○○○○路1 之21號住處搜索，當場扣得其上開施
    用第一級毒品所剩之海洛因6 包（驗後淨重合計0.51公克）
    、殘渣袋2 個、注射針筒2 支、鏟管1 支、止血束管1 條等
    物。
二、案經高雄縣政府警察局仁武分局（改制為高雄市政府警察局
    仁武分局）報告臺灣高雄地方法院檢察署檢察官偵查起訴。
    理  由
一、本件被告胡麒麟所犯係死刑、無期徒刑、最輕本刑為3 年以
    上有期徒刑以外之罪，其於準備程序進行中，就被訴事實為
    有罪之陳述，經受命法官告知簡式審判程序之旨，並聽取當
    事人之意見後，本院合議庭認無不得或不宜改依簡式審判程
    序進行之情形，爰依刑事訴訟法第273 條之1 第1 項規定，
    裁定本件由受命法官獨任進行簡式審判程序。又本件卷內之
    證據資料，依同法第273 條之2 規定，不受同法第159 條第
    1 項關於傳聞法則規定之限制，依法均有證據能力，合先敘
    明。
二、上揭事實，業據被告於本院審理中坦承不諱，並有高雄縣政
    府警察局仁武分局扣押筆錄（警卷第6 至8 頁、第12至14頁
    ）、高雄縣政府警察局仁武分局扣押物品目錄表（警卷第10
    至11頁）、高雄縣政府警察局仁武分局大華所偵辦毒品案件
    尿液採證檢驗對照表（代碼：218 ）（警卷第19頁）、現場
    蒐證照片17張（警卷第20至28頁）、台灣檢驗科技股份有限
    公司99年9 月9 日濫用藥物檢驗報告（檢體編號：218 ）（
    偵卷第23頁）等證據在卷可稽。而扣案毒品6 包（驗後淨重
    合計0.51公克），經送驗後，結果確實均含有第一級毒品海
    洛因之成分，此亦有卷附法務部調查局99年12月27日濫用藥
    物實驗室鑑定書（院卷第39頁）1 紙可按，足認被告前開任
    意性之自白與事實相符，得作為被告有罪之證據。又被告前
    因施用毒品案件，經本院以96年度審毒聲字第1261號裁定令
    入戒治處所施以觀察、勒戒後，認有繼續施用毒品傾向，復
    以96年度審毒聲字第41號裁定令入戒治處所施以強制戒治，
    於97年11月18日強制戒治執行完畢釋放乙情，有臺灣高等法
    院被告前案紀錄表1 份附卷可按，其於前案觀察、勒戒及強
    制戒治執行完畢後，5 年內再犯本件施用毒品罪之事實，事
    證明確，應予依法論科。
三、核被告所為，係犯毒品危害防制條例第10條第1 項之施用第
    一級毒品罪、同條例第10條第2 項之施用第二級毒品罪。被
    告為施用而持有第一、二級毒品之低度行為，為施用第一、
    二級毒品之高度行為所吸收，不另論罪。被告就上開犯行，
    犯意各別，行為互殊，應予分論併罰。本院審酌被告前因施
    用毒品案件，迭經觀察、勒戒及強制戒治後，竟再為本件犯
    行，足見其惡習已深，且戒絕毒癮之意志不堅，未能體悟施
    用毒品對自己、家人造成之傷害及社會之負擔，自屬可議；
    參以被告犯後坦承犯行，且施用毒品本質上係屬戕害自身健
    康之行為，尚未直接危害他人，反社會性程度應屬較低，及
    其施用毒品之前科紀錄，智識程度為國小畢業，從事漁業，
    每月收入約新臺幣5 、6 千元，現罹患左脛骨開放性骨折併
    骨髓炎，不良於行等一切情狀，分別量處如主文所示之刑，
    並依刑法第51條第5 款規定，定其應執行之刑，以資懲儆。
    至扣案第一級毒品海洛因6 包（驗後淨重合計0.51公克），
    業經鑑驗係屬第一級毒品海洛因無訛，已如前述，而包裝袋
    與其上殘留之毒品，均已難以分析剝離，俱應依毒品危害防
    制條例第18條第1 項前段規定，不問屬於犯人與否，併宣告
    沒收銷燬之，至於送鑑耗損之海洛因粉末，既已滅失，自無
    庸再予宣告沒收銷燬之必要。又扣案殘渣袋2 個，經送驗後
    ，結果均殘有第一級毒品海洛因之成分，有正修科技大學超
    微量研究科技中心99年12月17日檢驗報告2 紙（院卷第33至
    34頁）附卷可參，衡情亦難與毒品分離，應視同毒品，均依
    上開規定沒收銷燬之。另扣案止血束管1 條、鏟管1 支，及
    未使用之注射針筒2 支，均為被告所有，業據被告自承在卷
    ，且止血束管1 條係供被告本件施用第一級毒品所用之物；
    鏟管1 支係供被告本件施用第一、二級毒品所用之物；未使
    用之注射針筒2 支，則係被告預備供施用第一級毒品所用之
    物，均應依刑法第38條第1 項第2 款之規定，宣告沒收之。
    末查其餘扣案物則與被告本件施用毒品之犯罪事實無關，爰
    不另為沒收之諭知，附此敘明。
據上論斷，應依刑事訴訟法第273 條之1 第1 項、第284 條之1
、第299 條第1 項前段，毒品危害防制條例第10條第1 項、第2
項、第18條第1 項，刑法第11條、第38條第1 項第2 款、第51條
第5款、第9款，判決如主文。
本案經檢察官王清海到庭執行職務。
中    華    民    國    100     年    1   月    31    日
                  刑事第十庭    法  官  林裕凱
以上正本證明與原本無異。
如不服本判決應於收受判決後10日內向本院提出上訴書狀，並應
敘述具體理由。其未敘述上訴理由者，應於上訴期間屆滿後20日
內向本院補提理由書(均須按他造當事人之人數附繕本)「切勿逕
送上級法院」。
中    華    民    國    100     年    1   月    31    日
                                書記官  黃振祐
附錄所犯法條
毒品危害防制條例第10條
施用第一級毒品者，處 6 月以上 5 年以下有期徒刑。
施用第二級毒品者，處 3 年以下有期徒刑。